臺灣臺北地方法院刑事裁定　　　　　　　100年度聲字第643號
聲　請　人　臺灣臺北地方法院檢察署檢察官
被　　　告　許輝裕
上列聲請人因被告違反毒品危害防制條例案件（98年度戒毒偵字
第67號），聲請單獨宣告沒收違禁物（100年度聲沒字第67號）
，本院裁定如下：
    主  文
扣案如附表所示之第二級毒品甲基安非他命共包，均沒收銷燬
之。
    理  由
一、聲請意旨略以：臺灣臺北地方法院檢察署98年度戒毒偵字第
    135號被告許輝裕違反毒品危害防制條例案件，所涉施用第
    二級毒品甲基安非他命案件，經送強制戒治完畢出所，案經
    檢察官於民國98年6月26日為不起訴處分確定。惟被告為警
    查獲之如附表所示之第二級毒品甲基安非他命3包，係屬違
    禁物，有內政部警政署刑事警察局（下稱刑事警察局）97年
    3月12日刑鑑字第0000000000號、97年1月23日刑鑑字第0970
    005775號鑑定書、交通部民用航空局航空醫務中心（下稱航
    空醫務中心）97年5月28日航藥鑑字第0972792號毒品鑑定書
    在卷可證，爰依毒品危害防制條例第18條第1項前段、刑法
    第38條第1項第1款、第2項、第40條之規定，聲請單獨宣告
    沒收銷燬等語。
二、按持有第二級毒品係犯毒品危害防制條例第11條之罪，故第
    二級毒品為違禁物。又查獲之第二級毒品，不問屬於犯人與
    否，均沒收銷燬之；違禁物得單獨宣告沒收，毒品危害防制
    條例第18條第1項前段、刑法第40條第2項分別定有明文。
三、經查，被告於(1)97年1月7日某時，在臺北市○○區○○街41
    巷3號2樓租屋處，將甲基安非他命置入自製吸食器內燒烤加
    熱吸食其氣體方式，施用第二級毒品甲基安非他命1次，嗣
    於同年1月8日下午4時20分許，為警在上址查獲，並扣得如
    附表編號一所示之物；(2)97年1月27日晚上7、8時許，在上
    開臺北市中山區○○○路508號2樓住處，以同上方式施用甲
    基安非他命1次，嗣於同年1月30日凌晨3時10分許，為警在
    臺北市○○區○○街41巷口查獲，並在其身上扣得如附表編
    號二所示之物；(3)同年4月1日晚上6時許，在上開大同區○
    ○街租屋處，以同上方式施用甲基安非他命1次，嗣於同年4
    月2日凌晨2時10分許，為警在上址查獲；(4)同年5月21日晚
    上9時40分為警查獲時回溯96小時內之某時，在臺北市○○
    區○○街某處，以同上方式施用甲基安非他命1次，嗣於同
    年5月21日晚上9時40分許，在臺北市中山區○○○路○段106
    號前，為警查獲，並在其身上扣得如附表編號三所示之物等
    情，業據被告供承在卷，並有台灣尖端先進生技醫藥股份有
    限公司濫用藥物檢驗報告4紙在卷足稽。被告上開施用第二
    級毒品案件，經臺灣士林地方法院以97年度毒聲字第83號裁
    定送觀察、勒戒後，因認有繼續施用毒品之傾向，復經本院
    以97年度毒聲字第709號令入戒治處所施以強制戒治，於98
    年4月27日停止戒治處分釋放出所，嗣經臺灣臺北地方法院
    檢察署檢察官以98年度戒毒偵字第135號為不起訴處分確定
    ，有上開裁定、不起訴處分書及臺灣高等法院被告前案紀錄
    表在卷可稽。扣案如附表所示之物，分別經送刑事警察局、
    航空醫務中心檢驗結果，均檢出第二級毒品甲基安非他命成
    分（詳如附表所示），有刑事警察局97年1月23日刑鑑字第
    0970005775號、同年3月12日刑鑑字第0000000000號鑑定書
    、航空醫務中心97年5月28日航藥鑑字第0972792號毒品鑑定
    書毒品鑑定書附卷可參，足認扣案如附表所示之物，均係第
    二級毒品甲基安非他命，而屬違禁物無訛。是聲請人之聲請
    ，核與前揭規定並無不合，應予准許。至於送驗耗損部分之
    毒品，因業已滅失，爰不另宣告沒收銷燬，附此敘明。
五、依刑事訴訟法第220條，毒品危害防制條例第18條第1項前段
    ，刑法第40條第2項之規定，裁定如主文。
中    華    民    國   100    年    3     月    18    日
                  刑事第十四庭  法  官  李殷君
以上正本證明與原本無異。
如不服本裁定，應於送達後5日內，向本院提出抗告狀。
                                書記官  殷玉芬
中    華    民    國   100    年    3     月    21    日
附表：
┌──┬─────────┬──────────────┬────────┐
│編號│應沒收銷燬物品名稱│淨重及鑑定書文號            │備            註│
├──┼─────────┼──────────────┼────────┤
│ 一 │第二級毒品甲基安非│白色晶體1袋，淨重13.75公克，│97年1月8日下午4 │
│    │他命壹包（驗餘淨重│經拆封檢視共計7包，外觀型態 │時20分許，為警在│
│    │總計拾點陸柒公克│均相似，分別予以編號A1至A7，│其租屋處查扣（臺│
│    │）                │隨機抽取編號A1鑑定，取樣0.08│灣臺北地方法院檢│
│    │                  │公克鑑定用罄，檢出第二級甲基│察署97年度毒偵緝│
│    │                  │安非他命成分（刑事警察局97年│字第232號；97年 │
│    │                  │1月23日刑鑑字第0970005775號 │度紅保管字第362 │
│    │                  │鑑定書）                    │號）            │
├──┼─────────┼──────────────┼────────┤
│ 二 │第二級毒品甲基安非│白色晶體1袋，驗前毛重16.19公│97年1月30日凌晨 │
│    │他命壹包（驗餘淨重│克，包裝袋重0.50公克，取0.19│3時10分許，在臺 │
│    │拾伍點伍零公克）  │公克鑑定用罄，餘15.50公克， │北市○○區○○街│
│    │                  │檢出第二級甲基安非他命成分（│41巷口，為警在其│
│    │                  │刑事警察局97年3月12日刑鑑字 │身上所查扣（同上│
│    │                  │第0000000000號鑑定書）      │署97年度毒偵緝字│
│    │                  │                            │第291號；97年度 │
│    │                  │                            │紅保管字第606號 │
│    │                  │                            │）              │
├──┼─────────┼──────────────┼────────┤
│ 三 │第二級毒品甲基安非│白偏螢光黃色透明結晶1袋，淨 │97年5月21日晚上9│
│    │他命壹包（驗餘淨重│重0.1970公克，取樣0.0002公克│時40分許，在臺北│
│    │零點壹玖陸捌公克）│，餘重0.1968公克，檢出甲基安│市中山區○○○路│
│    │                  │非他命（航空醫務中心97年5月 │2段106號，為警在│
│    │                  │28日航藥鑑字第0972792號毒品 │其身上所查扣（同│
│    │                  │鑑定書）                    │上署97年度毒偵緝│
│    │                  │                            │字第231號；97年 │
│    │                  │                            │度紅保管字第396 │
│    │                  │                            │號）            │
└──┴─────────┴──────────────┴────────┘